【裁判字號】    95,易,177
【裁判日期】    950210
【裁判案由】    傷害等
【裁判全文】
臺灣臺中地方法院刑事判決               95年度易字第177號
公  訴  人  臺灣臺中地方法院檢察署檢察官
被      告  乙○○
選任辯護人  梁宵良律師
被      告  丙○○
                    號
選任辯護人  黃嘉明律師
上列被告因傷害等案件，經檢察官提起公訴（九十四年度偵字第
一九０八五號），本院判決如下：
    主    文
本件公訴不受理。
    理    由
一、公訴意旨略以：被告乙○○及丙○○係兄弟，被告乙○○為
    原凱企業有限公司負責人，被告丙○○則為鼎記木業有限公
    司負責人，均從事木材相關行業。緣被告丙○○於民國九十
    四年十月三十一日上午，駕駛其及配偶甲○○共同使用之車
    牌號碼Ａ四─一四六七號自小客車，至臺中縣神岡鄉○○路
    21 號昌隆木業有限公司（下稱昌隆公司）辦公室內洽公，
    被告乙○○亦於同日上午十一時四十分左右抵達該處，被告
    丙○○見被告乙○○到達後，隨即從桌上取走一些資料，步
    出辦公室欲駕駛上開車輛離去，被告乙○○為留下被告丙○
    ○商談家中事宜，竟基於毀損他人器物之犯意，以腳踹踢丙
    ○○所駕上開車輛之左前車門，並手持石塊砸向該車之後擋
    風玻璃，致丙○○所駕上開車輛之後擋風玻璃破損及左前車
    門凹陷。被告丙○○見狀，旋即下車查看，被告乙○○乘機
    打開該車之右前車門，自右前座上將資料拿出，被告丙○○
    及乙○○二人遂發生爭執，而分別基於傷害他人身體之犯意
    ，均跌躺在地上發生拉扯，並發生扭打，致被告乙○○因此
    受有右肩皮下出血、右肘擦傷、右前臂多處皮下小瘀血、右
    手第四指擦傷及右膝擦傷紅腫等傷害，而被告丙○○則因此
    受有前胸及上腹部挫傷、兩側肘部、右側腕部挫擦傷及雙上
    肢、右肩、前胸、腹壁多處擦挫傷等傷害。因認被告乙○○
    犯有刑法第三百五十四條之毀損器物罪嫌及同法第二百七十
    七條第一項之傷害罪嫌；另被告丙○○犯有同法第二百七十
    七條第一項之傷害罪嫌。
二、按告訴乃論之罪，其告訴經撤回者，應諭知不受理之判決，
    此為刑事訴訟法所明定。本件被告乙○○經檢察官以刑法第
    三百五十四條之毀損器物罪及同法第二百七十七條第一項之
    傷害罪提起公訴；另被告丙○○則經檢察官以同法第二百七
    十七條第一項之傷害罪提起公訴，依照同法第三百五十七條
    、第二百八十七條前段規定均屬告訴乃論之罪，茲經告訴人
    丙○○及乙○○分別於第一審辯論終結前當庭並具狀撤回告
    訴，應予諭知不受理之判決，並不經言詞辯論為之。
據上論斷，應依刑事訴訟法第三百零三條第三款，第三百零七條
，判決如主文。
中    華    民    國    95    年    2     月    10    日
              刑事第一庭  審判長法  官  李平勳
                                法  官  曾佩琦
                                法  官  許惠瑜
以上正本證明與原本無異
如不服本判決，應於收受判決後十日內，向本院提出上訴狀（須
附繕本），上訴於臺灣高等法院臺中分院。
                                書記官  陳其良
中    華    民    國    95    年    2     月    10    日


司法院資訊處製作；財團法人民間司法改革基金會備份。
